臺灣臺北地方法院交通事件裁定　　　　　　　　　九十一年度交聲字第一五○三號
　　聲明異議人
　　即受處分人　甲○○
右列受處分人因違反道路交通管理處罰條例案件，對臺北市交通事件裁決所於中華民
國九十年九月十日所為之處分（北市裁三字第裁二二—ＡＸＸ○一○四九五號）聲明
異議，本院裁定如左：
    主  文
原處分撤銷。
甲○○不罰。
    理  由
一、按汽車行駛至交岔路口，轉彎車應讓直行車先行。但直行車尚未進入交岔路口，
    而轉彎車已達中心處開始轉彎，直行車應讓轉彎車先行，道路交通安全規則第一
    百零二條第一項第六款定有明文。
二、本件原處分意旨略以：聲明異議人即受處分人甲○○於民國九十年十二月一日下
    午二時十分許，在臺北市○○路由北向南方向行駛，途經公園路與常德街交岔口
    時欲左轉進入常德街，適廖紘毅騎乘車牌號碼ＯＸＰ—九六七號機車由南向北行
    駛於對向車道，受處分人為轉彎車竟違反道路交通安全規則第一百零二條第六款
    之規定未讓廖紘毅直行之機車先行，因而使廖紘毅所騎乘之機車撞擊受處分人所
    駕駛之汽車右側肇事並致廖紘毅受有傷害，為臺北市政府警察局中正一分局交通
    分隊陳榮信前往現場處理，認受處分人係違反道路交通管理處罰條例第四十八條
    第六款轉彎車應讓直行車先行及第六十一條第三項之違反道路安全規則因而肇事
    致人受傷規定，拍攝照片採證並開立北市警交大字第ＡＸＸ○一○四九五號舉發
    通知單，原處分機關即臺北市交通事件裁決所於九十一年九月十日依據道路交通
    管理處罰條例第四十八第六款及第六十一條第三項之規定，裁處罰鍰新臺幣九百
    元，吊扣駕駛執照三個月，並依同條例第六十三條第一項之規定記違規點數一點
    。
三、訊據受處分人辯稱：當天的狀況，那個公園路路口是往台大醫院去，伊是跟著前
    車左轉常德路，速度很慢，且轉彎時，伊有注意看右方來車，並未看到任何一輛
    車，在伊已轉彎通過路口之中心點時，廖紘毅所騎乘之機車突然撞上伊車子右前
    方葉子板處，廖紘毅因而跌倒受傷，伊汽車葉子板有凹痕，撞擊發生之地點在對
    向車道之外側車道上等語。經查：證人廖紘毅到庭證稱：伊當時直行在公園路上
    ，不記得是在內側或外側車道，時速約四十到五十公里，看到甲○○的汽車停在
    路口轉彎處很久，好像沒有想要轉的樣子，伊騎過去時就與之撞上了，伊是因為
    預估甲○○會轉過去，所以才以原來的速度經過，但是因甲○○的汽車尚未左轉
    完畢才撞上等語（見本院九十一年十一月十二日訊問筆錄），且參酌廖紘毅騎乘
    之機車及受處分人駕駛之汽車受損狀況分別為機車正面之面板毀損、汽車右前葉
    子板處凹損，可知廖紘毅騎乘機車尚未進入公園路與常德街交岔路口即察覺受處
    分人駕駛汽車正在左轉彎中，受處分人之汽車並已達中心處開始轉彎，因廖紘毅
    預料受處分人所駕駛之汽車可及時轉入常德街口而未減速禮讓，以致與受處分人
    所駕駛之汽車發生撞擊之事故，是本件受處分人駕駛汽車左轉係符合道路交通規
    則第一百零二條第一項第六款但書之規定，並無需禮讓直行車先行，亦無違反道
    路交通安全規則第一百零二條第一項第六款前段轉彎車應讓直行車先行之規定，
    舉發單位及原處分機關對於本件遽以舉發及裁罰，顯於法未合，受處分人提出本
    件聲明異議為有理由，爰將原處分撤銷並為不罰之諭知。
據上論斷，應依道路交通案件處理辦法第二十條前段，裁定如主文。
中      華      民      國    九十一    年     十一     月    二十一    日
                              臺灣臺北地方法院交通法庭
                                       法  官   唐于智
右正本證明與原本無異。
如不服本裁定，應於裁定送達後五日內向本院提出抗告狀。
                                       書記官   陳俐妙
中      華      民      國    九十一    年     十一     月    二十一    日
